# 某公司收购A公司60%

提问人：yahmm 时间：2011-04-25 15:19:59
的股权，收购后与其他股东协商一致承包给自然人经营，公司不参与A公司的日常经营活动，除了分立、注销等事项外，公司每年按一定的比例收取承包费，问题是，该股权投资如何核算，期末用不用并表

回答人：chenyiwei
关键是（ 1 ）对被收购公司的财务、经营政策有无决定权；（ 2 ）该股东与其他股东、承包人之间就被承包企业的盈亏分享如何约定。请参考本版面对于被托管、承包经营的企业能否纳入合并范围的讨论。这个问题在很大程度上取决于具体的协议条款。